

# CONTACTO

- +57 301 259 1030
- davidonofre1010@gmail.com
- www.github.com/DavidOnofre24
- Cali Cali

# **EDUCACIÓN**

2018 - 2022

Ingeniería en sistemas

Universidad UNIAJC

## **IDIOMAS**

Español - Nativo Inglés - B1

# **HABILIDADES**

- Flutter
- Dart
- lava
- PHP
- Laravel
- SOL
- GIT
- Autodidacta
- Trabajo en equipo
- Resolución de problemas
- Gestión del tiempo
- HTML, CSS Y JAVASCRIPT

# **DAVID ONOFRE**

## INGERNIERO EN SISTEMAS

#### **SOBRE MI**

Ingeniero de sistemas con 3 años de experiencia en el desarrollo de aplicaciones móviles utilizando Flutter y desarrollador freelancer web. Apasionado por mi trabajo, siempre estoy en busca de nuevos conocimientos para crecer tanto profesional como personalmente. Destacado por la resolución efectiva de problemas técnicos, optimización de rendimiento y colaboración en equipos para lograr resultados excepcionales.

## EXPERIENCIA LABORAL

**DESARROLLADOR FLUTTER (MANZANA VERDE SAS)** 

Septiembre 2022 - Julio 2023

#### **DESARROLLADOR FLUTTER (ANUROTEC SAS)**

Febrero 2021 - Septiembre 2022

# **HABILIDADES TECNICAS**

- Fuerte comprensión de la programación orientada a objetos y patrones de diseño.
- Experiencia sólida en el desarrollo de aplicaciones móviles (iOS y Android).
- Competencia en Dart, Flutter (3 años).
- Familiaridad con herramientas como Git, Jira y Metodología Ágil.
- Amplio conocimiento en pruebas automatizadas, unitarias y de integración.
- Habilidades avanzadas de resolución de problemas.
- Experiencia adicional en otros lenguajes de programación como PHP (LARAVEL) y Java.
- Experiencia con creación y consumo de API REST
- Clean code, principios SOLID, integración continua CI/CD.
- Experiencia con manejadores de estado (BLOC, Riverpod, Provider).
- Documentación de código e ingeniería de software.
- Almacenamiento y gestión de datos en la nube (Firebase, AWS)

# **PROYECTOS DESTACADOS**

#### MANZANA VERDE APP

2023 | Manzana Verde

Es una app donde su característica principal es que el usuario puede programar comida saludable o pedir al instante. App store y Play Store

#### **MANZANOS (APP REPARTIDORES)**

2023 | Manzana Verde

Es una app que utiliza el repartidor para conocer su ruta y entregar sus pedidos a tiempo. Disponible en play store

#### **DEMÓPOLYS**

2022 | Anurotec SAS

Marketplace funcional. Disponible en app store y play store

#### **ARTHUB DIGITAL**

2023

Aplicación web que permite comprar cuadros hechos por inteligencia artificial. (Digital y fisicos). www.arthubdigital.com